臺灣高等法院高雄分院刑事判決　　　　 94年度上易字第549號
上　訴　人
即　被　告　甲○○
上列上訴人因竊盜案件，不服臺灣屏東地方法院93年度易字第42
1 號中華民國94年7 月12日第一審判決（起訴案號：臺灣屏東地
方法院檢察署93年度偵字第3483號），提起上訴，本院判決如下
：
    主  文
原判決撤銷。
甲○○共同連續攜帶兇器竊盜，累犯，處有期徒刑壹年陸月。扣
案之Ｙ字型六角扳手、美工刀、活動扳手各壹支、螺絲起子壹組
均沒收之。
    事  實
一、甲○○前因竊盜案件，經台灣屏東地方法院於民國92年3 月
    7 日以91年度易字第1323號判處有期徒刑3月，於92年4 月7
    日判決確定，並於92年6 月3 日易科罰金執行完畢。詎其仍
    不知悔改，復與姓名年籍不詳綽號「章仔」之成年男子，共
    同意圖為自己不法所有，並基於竊盜之概括犯意聯絡而共同
    為下列犯行：
    （一）甲○○先於93年6 月26日，向友人施享諭借得施享諭
    向龍冠小客車租賃有限公司租用，登記為張振歐所有之車牌
    號碼9S- 8569號自用小客車後，同日晚間與綽號「章仔」之
    男子在屏東縣屏東市○○路千禧公園旁，見統美家具行所有
    之車牌號碼E4-6062 號自用小貨車停放於該處，乃推由「章
    仔」持客觀上可供作兇器使用之六角扳手等工具（未據扣案
    ）卸下該貨車E4-6062 號汽車牌照，並將上開借得之小客車
    上原9S-8569 號牌照拆卸下，換裝上其竊得之前開車牌號碼
    E4-6062號車牌以矇混使用。（二）嗣於93年6 月27日15
    時26分許，由「章仔」駕駛上開換裝車牌號碼為E4- 6062號
    之小客車搭載甲○○，共同前往位於屏東縣屏東市○○路
    1110號之「樂樂汽車旅館」第207 號房內，2 人分工徒手竊
    取該汽車旅館房間內陳設之電視機1 臺、枕頭2 個，棉被1
    件及床單2 條等物，得手後，贓物由「章仔」取走，甲○○
    則自「章仔」處取得新台幣（下同）2300元作為共同分工竊
    盜之代價。而甲○○於本件竊盜得手後，即於93年6 月27日
    夜間，再次前往屏東縣屏東市○○路千禧公園旁，將上開E4
    -6062 號牌照取下懸掛回原自小貨車上。（三）於93年7 月
    5 日凌晨3 時許，甲○○與「章仔」共同駕駛上開自用小客
    車前往高雄市，行經高雄市○○區○○路519 號前，因見乙
    ○○所有之車牌號碼ZL-0727 號自用小客車停放於該處，即
    由甲○○下車，持客觀上得作為兇器之用之螺絲起子1 支（
    未據扣案），竊取該車之ZL-0727 號牌照，得手後，復由甲
    ○○將ZL-0727 號牌照懸掛於其所駕駛之9S- 8569號自用小
    客車上使用。（四）甲○○與「章仔」於竊得上開ZL-0727
    號牌照後，即於93年7 月5 日17時45分許，由甲○○一人駕
    駛已懸掛ZL-0727 號牌照之前開自用小客車，並攜帶由「章
    仔」交付予其所有且客觀上得作為兇器之用之螺絲起子、六
    角扳手、活動扳手及美工刀等物，前往位於屏東縣屏東市○
    ○○ 街132 號之「荷蘭村汽車旅館」121 號房內，以其所攜
    帶之上開工具著手竊取該房間內之分離式冷氣機，並與「章
    仔」相約15分鐘後來該房間將冷氣交付予「章仔」，惟於甫
    將冷氣機拆卸之際，即為員警當場查獲而未遂，並扣得共犯
    「章仔」所有客觀上可供作兇器使用，並供其竊盜之用之六
    角扳手、美工刀、活動扳手各1 支、螺絲起子1 組。
二、案經屏東縣警察局移送臺灣屏東地方法院檢察署檢察官偵查
    起訴。
    理  由
一、訊之上訴人即被告甲○○矢口否認有何公訴人所指之竊盜犯
    行，辯稱：93年6 月27日那天我在嘉義火車站附近，因隔天
    伊涉及一件車禍公共危險案件要開庭，故前一日和一位黃先
    生談和解的事情，人不在屏東，所以我不可能分身到樂樂汽
    車旅館去偷東西。而「荷蘭村」那件是伊要將安非他命藏放
    在冷氣機內才會將冷氣機拆卸，並非要偷冷氣機，伊是因受
    警員誤導而在警詢中承認竊盜犯行，其實全部竊盜犯行都不
    是伊所為云云。
二、經查：
  (一)被告於警詢、偵查及原審聲請羈押訊問時，對上揭所有竊盜
    犯行均供承甚詳，核與證人即樂樂汽車旅館主任丙○○、
    0727號車牌所有人乙○○、荷蘭村汽車旅館櫃人員劉芳如
    於警詢之指述及證人即樂樂汽車旅館櫃人員洪閔煌於原審
    審理時證述之情節相符，並有高雄市政府警察局左營分局車
    牌遺失證明單、證人乙○○立具之贓物認領保管單、荷蘭村
    汽車旅館旅客付款明細表各1 紙、荷蘭村汽車旅館121 號房
    間之現場照片2 幀在卷可稽，且有六角扳手、美工刀、活動
    扳手各1 支及螺絲起子1 組扣案可資為證，足認被告於警詢
    、偵訊及原審羈押訊問時所為上開不利於己之供述，確與事
    實相符。
  (二)被告所辯稱：於樂樂汽車旅館遭竊時之93年6 月27日，其正
    與一名黃先生在嘉義談和解事宜云云，然被告並未能舉出該
    「黃先生」之年籍所在資料供本院調查傳喚，雖經本院調閱
    台灣嘉義地方法院92年交訴字第53號被告（原名吳明樹）公
    共危險案卷，被告早於93年3 月18日與該案之告訴人黃雅惠
    ，法定代理人黃添義達成民事和解，並由告訴人具狀撤回過
    失傷害之告訴，有撤回告訴狀、收據附於該案卷宗可稽。故
    縱認被告所稱之「黃先」生即該黃添義，但被告既早於93
    年3 月18日已與黃添義達成和解，豈會於同年6 月28日再談
    和解情事，已足見被告所辯為無足採，何況，屏東市與嘉義
    市間僅約2 小時之路程，被告亦非無可能上午人尚在嘉義，
    下午3 時許則回屏東市犯本件竊盜案，是被告此部分在嘉義
    與人談和解事宜之不在場辯解，實無足採。
  (三)被告於警詢中已坦供係為償還地下錢莊的貸款利息，所以才
    竊取冷氣機準備變賣換取現金並取回質押之身分證件等語，
    又於原審羈押訊問時供稱：在荷蘭村汽車旅館，伊是先搬動
    冷氣機，因為冷氣機只要用手就可以移動，當時伊手中拿著
    扳手，但還沒有用到工具，就聽到有人敲門聲音，然後警察
    就進來了等語，再參之現場照片所示冷氣機之機體外罩己經
    被移動卸下，可見被告當時確係已著手將冷氣機卸下竊取之
    行為，被告在本院所辯稱伊只是為了藏放安非他命，所以才
    將冷氣機卸下云云顯非可採。
  (四)綜上所述，被告前開所辯，顯係卸責之詞，無足可採。
    本件事證明確，被告犯行洵堪認定。
三、核被告如犯罪事實欄一、（一）（三）所為之犯行，係犯刑
    法（下稱同法）第321 條第1 項第3 款之攜帶兇器之加重竊
    盜罪；而被告所為如犯罪事實欄一、（二）之行為，係犯同
    法第320 條第1 項之普通竊盜罪，公訴人認此部分係犯同法
    第321 條第1 項第3 款之加重竊盜罪尚有未洽，但起訴之基
    本事實相同，爰依刑事訴訟法第300 條規定予變更起訴法條
    ；而其如犯罪事實欄一、（四）之犯行，係犯同法第321 條
    第2 項、第1 項第3 款之加重竊盜未遂罪。。被告所為上開
    犯行，與姓名年籍不詳綽號「章仔」之成年男子間皆有犯意
    聯絡及行為分擔，為共同正犯。又被告所為之前揭數次竊盜
    犯行，時間緊接，觸犯構成要件相同之罪名，顯係基於概括
    犯意為之，應依同法第56條連續犯規定論以同法第321 條第
    1 項第3 款加重竊盜之一罪，並加重其刑。被告前揭事實欄
    一、（四）之犯行，其正著手於拆卸冷氣機之際，旋被發現
    為警當場查獲而未得逞，即已著手於竊盜行為之實施而未遂
    ，為未遂犯。而被告前因竊盜案件，經原審法院於92年3 月
    7 日以91年度易字第1323號判處有期徒刑三月，於92 年4月
    7 日判決確定，並於92年6 月3 日易科罰金執行完畢，其於
    5 年內再犯本件有期徒刑以上之罪，為累犯，應依同法第47
    條規定遞加重其刑。
四、原審為論罪科刑判決固非無見，惟（一）被告前揭事實欄一
    、（二）之犯行，公訴人認係犯刑法第321 條第1 項第3 款
    之攜帶凶器竊盜罪，原判決認係犯刑法第320 條第1 項之普
    竊盜罪，惟疏未依刑事訴訟法第300 條規定予變更起訴法條
    尚有未洽，（二）按科刑時就刑法第57條規定事項所應審酌
    之情形，應於有罪判決之理由內加以記載，刑事訴訟法第31
    0 條第3 款定有明文，而此等應行審酌之事項，必須為具體
    之敘述，否則，將無從判斷其所為之科刑是否有背法律之正
    義。本件原判決僅謂審酌被告之素行不佳、犯罪動機、目的
    、手段、犯罪所生損害及犯罪後猶詞卸責態度不佳等一切情
    形，予以科刑，至其具體內容如何，則均付諸闕如，已難謂
    無理由不備之違法，況被告否認犯罪而為法律或事實之辯解
    乃行使其法定之防禦權，不能認有所辯解即屬態度不佳，原
    判決徒以被告否認犯罪即認其態度不佳，亦有不當。被告上
    訴意旨矢口否認犯罪雖無足取，但原判決既有前揭可議之處
    ，仍應由本院予以撤銷改判。本院審酌被告曾有竊盜罪之犯
    罪前科紀錄，有台灣高等法院被告前案紀錄表可稽，經判刑
    執行後仍不知守法慎行，本件係連續以竊取車牌懸掛在犯案
    所駕駛之車輛以避免遭追查而查獲，並進入公眾得出入之汽
    車旅館內行竊旅館內物品之犯罪情狀對社會治安危害程度非
    輕、所竊得之財物價值非高等一切情狀，量處被告如主文第
    2 項所示之刑。扣案之六角扳手、美工刀、活動扳手各1 支
    、螺絲起子1 組，為共犯「章仔」所交予被告供犯本罪所用
    之物，應係共犯「章仔」所有之物，且供犯罪所用之物，業
    據其供明在卷，應依同法第38條第1 項第2 款規定併予宣告
    沒收之。
據上論斷，應依刑事訴訟法第369 條第1 項前段、第364 條、第
300 條，刑法第28條、第56條、第321 條第1 項第3 款、第47條
、第38條第1 項第2 款，判決如主文。
本案經檢察官郭振昌到庭執行職務。
中　　華　　民　　國　　94　　年　　12　　月　　8 　　日
                  刑事第一庭    審判長法  官  郭雅美
                                      法  官  江泰章
                                      法  官  莊崑山
以上正本證明與原本無異。
本判決不得上訴。
中　　華　　民　　國　　94　　年　　12　　月　　8 　　日
　　　　　　　　　　　　　　　　　　　書記官  張文斌
附錄本件判決論罪科刑法條：
中華民國刑法第321條
犯竊盜罪而有左列情形之一者，處6 月以上、5 年以下有期徒刑
：一於夜間侵入住宅或有人居住之建築物、船艦或隱匿其內而犯
之者。
二  毀越門扇、牆垣或其他安全設備而犯之者。
三  攜帶兇器而犯之者。
四  結夥三人以上而犯之者。
五  乘火災、水災或其他災害之際而犯之者。
六  在車站或埠頭而犯之者。
前項之未遂犯罰之。
